【裁判字號】    89,易,3722
【裁判日期】    891212
【裁判案由】    毒品危害防制條例
【裁判全文】
臺灣臺中地方法院刑事判決                        八十九年度易字第三七二二號
    公  訴  人  臺灣臺中地方法院檢察署檢察官
    被      告  甲○○
右列被告因違反毒品危害防制條例案件，經檢察官提起公訴（八十九年度毒偵字第六
一五六號）及移送併案審理（八十九年度毒偵字第六八一八號），本院判決如左：
    主  文
甲○○連續施用第貳級毒品，處有期徒刑陸月，如易科罰金，以佰元折算壹日。
第貳級毒品甲基安非他命壹包（毛重約零點柒公克）沒收銷燬之，玻璃吸食器壹支沒
收。
    事  實
一、甲○○前於民國八十七年間因施用毒品案件，經本院裁定送觀察、勒戒後，經臺
    灣臺中看守所附設勒戒所評定無繼續施用毒品之傾向，由臺灣臺中地方法院檢察
    署檢察官於八十七年九月十六日以八十七年度偵字第一八七七六號為不起訴處分
    確定；復因施用毒品案件，經本院裁定送觀察、勒戒後，經臺灣臺中看守所附設
    勒戒所評定無繼續施用毒品之傾向，由臺灣臺中地方法院檢察署檢察官於八十八
    年七月三十一日以八十八年度毒偵字第一五六一八號為不起訴處分確定。猶仍不
    知戒惕，竟於施用第二級毒品甲基安非他命之概括犯意，自八十九年六月中旬某
    日起至同年七月八日晚間某時許止，連續在雲林縣林內鄉平頂村其岳母住處，以
    將第二級毒品甲基安非他命置放於玻璃球內以火燻烤，而後再吸食其霧化氣體之
    方式，施用第二級毒品甲基安非他命數次，嗣於八十九年七月十日凌晨一時四十
    分許，經警在彰化縣埔心鄉○○村○○路四九號查獲。其復基於上開概括之犯意
    ，自八十九年九月上旬某日至同年十月十八日晚間某時止，在臺中縣龍井鄉○○
    村○○路水裡巷七一號住處，以將第二級毒品甲基安非他命置放於玻璃球內以火
    燻烤，而後再吸食其霧化氣體之方式，施用第二級毒品甲基安非他命數次，嗣於
    八十九年十月十九日上午十時三十分許，經警在上走查獲，並當場扣得其所有供
    施用之第二級毒品甲基安非他命一包（毛重約零點七公克）及玻璃吸食器一支。
    後經本院以八十九年度毒聲字第六一一二號裁定認其為三犯毒品危害防制條例第
    十條之施用毒品罪，裁定令入戒治處所施以強制戒治。
二、案經彰化縣警察局溪湖分局報請臺灣彰化地方法院檢察署呈請臺灣高等法院臺中
    分院檢察署函核移轉臺灣臺中地方法院檢察署檢察官偵查起訴，及臺中縣警察局
    烏日分局報請臺灣臺中地方法院檢察署檢察官移送併案審理。
    理  由
一、訊據被告對其於右揭時地連續施用第二級甲基安非他命毒品之事實，業據其於本
    院審理時坦承不諱。經查，被告經警查獲後，其尿液經送請臺中縣衛生局檢驗之
    結果，則呈有甲基安非他命陽性反應，此有該衛生局八十九年十一月二日檢驗尿
    水報告書乙紙在卷可憑，並有其所有之第二級毒品甲基安非他命一包（毛重約零
    點七公克）及玻璃吸食器一支，扣案足佐。再查，被告前因施用毒品案件，經本
    院裁定送觀察、勒戒後，經臺灣臺中看守所附設勒戒所評定無繼續施用毒品之傾
    向，由臺灣臺中地方法院檢察署檢察官於八十七年九月十六日以八十七年度偵字
    第一八七七六號為不起訴處分確定；復因施用毒品案件，經本院裁定送觀察、勒
    戒後，經臺灣臺中看守所附設勒戒所評定無繼續施用毒品之傾向，由臺灣臺中地
    方法院檢察署檢察官於八十八年七月三十一日以八十八年度毒偵字第一五六一八
    號為不起訴處分確定等情，有上開不起訴處分書二份附卷，並有臺灣臺中地方法
    院檢察署刑案資料查註記錄表各一份在卷可稽，是其於五年後三犯毒品危害防制
    條例第十條之罪，當可認定。綜上，被告連續施用第二級毒品甲基安非他命罪之
    行為，事證明確，犯行洵堪認定。
二、核被告所為，係犯毒品危害防制條例第十條第二項之施用第二級毒品甲基安非他
    命罪。被告先後多次施用甲基安非他命之行為，時間緊密，所犯罪名相同，顯係
    基於概括之犯意反覆為之，應依刑法第五十六條連續犯之規定，論以一罪。再被
    告施用毒品甲基安非他命前之連續持有毒品甲基安非他命之犯行，本應以連續持
    有論，惟持有後進而施用，其持有之低度行為應被施用之高度行為所吸收，故不
    再另論其持有第二級毒品罪。又公訴人起訴事實雖未敘及被告於八十九年六月中
    旬某日起至同年七月十日凌晨七十二小時止施用第二級毒品甲基安非他命，以及
    於八十九年九月上旬某日起至同年十月十八日晚間某時止，施用第二級毒品甲基
    安非他命之犯行，然此部分事實與前開公訴人起訴經判決有罪之部分，既具連續
    犯裁判上一罪關係，應為起訴效力所及，本院自得加以審理。爰審酌被告前因施
    用毒品犯行，經二次觀察、勒戒後，猶故態復萌，再施用第二級毒品不輟，無視
    於毒品對於自身健康之戕害及國家對於杜絕毒品犯罪之禁令，然念及被告於本院
    審理期間坦承犯行，態度良好，本之施用毒品者均有相當程度之成癮性及心理依
    賴性，其犯罪心態與一般刑事犯罪之本質並不相同，容應以「病人」之角度為考
    量，並側重適當之醫學治療及心理矯治為宜，且被告經施以長時間之強制戒治，
    固屬保安處分之一種，然既與其所應受之刑罰，同係限制人身自由，揆諸比例原
    則，應予適當量刑等一切情狀，量處如主文所示之刑，並諭知易科罰金之折算標
    準，以資懲儆。又扣案之第二級毒品甲基安非他命一包（毛重約二點六公克）為
    毒品，應依毒品危害防制條例第十八條第一項前段，宣告沒收銷燬之。又扣案之
    玻璃吸食器一組為被告所有且供施用犯罪所用之物，應依刑法第三十八條第一項
    第二款宣告沒收。
據上論斷，應依刑事訴訟法第四百五十二條、第二百九十九條第一項前段，毒品危害
防制條例第十條第二項、第十八條第一項前段、第二十條第三項前段，刑法第十一條
前段、第五十六條、第四十一條、第三十八條第一項第二款，罰金罰鍰提高標準條例
第二條，判決如主文。
本案經檢察官張溢金到庭執行職務
中      華      民      國      八十九      年      十二    月    十二  日
                                臺灣臺中地方法院刑事第四庭
                                        法  官  楊  真  明
右正本證明與原本無異。
如不服本判決，應於送達後十日內向本院提出上訴狀（須附繕本），上訴於臺灣高等
法院臺中分院。
                                        書記官
中      華      民      國      八十九      年      十二    月    十三  日
附錄本判決論罪科刑法條
毒品危害防制條例第十條第二項：
  施用第二級毒品者，處三年以下有期徒刑。


司法院資訊處製作；財團法人民間司法改革基金會備份。
